臺灣臺南地方法院柳營簡易庭民事判決
111年度營小字第213號
原      告  元大商業銀行股份有限公司



法定代理人  翁健    
訴訟代理人  黃景信  
            王儀鳳  
            陳朝榮  
被      告  黃正玉  

訴訟代理人  黃福隆  
上列當事人間請求返還借款事件，經本院於民國111年10月12日
言詞辯論終結，判決如下：
    主  文
原告之訴駁回。
訴訟費用由原告負擔。 
    事實及理由
一、按訴狀送達後，原告不得將原訴變更或追加他訴，但擴張或
    減縮應受判決事項之聲明者，不在此限，民事訴訟法第255
    條第1項第3款定有明文。本件原告起訴時訴之聲明原為：被
    告應給付原告新臺幣（下同）66,874元，及自民國96年9月2
    2日起至104年8月31日止，按年息百分之20計算之利息，暨
    自104年9月1日起至清償日止，按年息百分之15計算之利息
    。嗣於111年6月8日當庭變更訴之聲明為：被告應給付原告6
    6,874元，及自本件訴訟繫屬之日回推5年即106年2月25日起
    至清償日止，按年息百分之15計算之利息，核係減縮應受判
    決事項之聲明，揆諸上開規定，尚無不合，應予准許。
二、原告主張：被告前於92年3月間向大眾商業銀行股份有限公
    司（下稱大眾銀行）申請Much現金卡使用，並簽立大眾Much
    現金卡申請書（下稱系爭現金卡申請書），約定被告得憑上
    開現金卡於自動付款機（ATM）設備提領款項，借款利率以
    年息18.25%計算，若於每月應繳日（含）前未繳付或繳清每
    月最低應付款，自翌日起改按年利率20%計算遲延利息，如
    有任何一宗債務未依約清償時，視為全部到期。詎被告持現
    金卡向原告借款，於96年9月21日繳款3,000元後即未再繳款
    ，迄今尚有66,874元及自106年2月25日起至清償日止，按年
    息百分之15計算之利息未清償。另原告與大眾銀行業經合併
    ，合併後原告為存續公司，大眾銀行為消滅公司，是原告已
    概括承受大眾銀行上開債權。為此，爰依消費借貸法律關係
    ，請求被告清償上開借款及利息等語。並聲明：被告應給付
    原告66,874元，及自106年2月25日起至清償日止，按年息百
    分之15計算之利息。　　
三、被告則答辯：被告並未向原告申請現金卡使用，原告所提出
    之申請書上「黃正玉」之簽名並非被告所簽立等語。並聲明
    ：原告之訴駁回。
四、本院得心證之理由：
　㈠按當事人主張有利於己之事實，就其事實有舉證之責任，民
    事訴訟法第277條定有明文。民事訴訟如係由原告主張權利
    者，應先由原告負舉證之責，若原告先不能舉證，以證實自
    己主張之事實為真實，則被告就其抗辯事實，即令不能舉證
    ，或其所舉證據尚有疵累，亦應駁回原告之訴；請求履行債
    務之訴，除被告自認原告所主張債權發生原因之事實外，應
    先由原告就其主張此項事實，負舉證之責任，必須證明其為
    真實後，被告於其抗辯事實，始應負證明之責任，此為舉證
    責任分擔之原則。
　㈡本件原告主張之事實，固據其提出大眾Much現金卡申請書及
    逾催管理平台資料影本等件為證，惟被告則以前詞置辯，故
    本件兩造爭執之重點即在於被告是否確有向大眾銀行申請現
    金卡使用，而依上開說明，上開有利於原告之事實應由原告
    負舉證責任，原告固提出申請書原本為證，然被告否認上開
    申請書上簽名之真正，即應由原告舉證該私文書之真正，原
    告雖聲請鑑定被告筆跡，但經本院將被告111年6月29日當庭
    書寫姓名之筆跡及被告103年6月4日、104年7月21日換領國
    民身分證申請書簽名之筆跡、被告89年10月26日在郵局開戶
    之申請書簽名之筆跡與系爭現金卡申請書原本，送內政部警
    政署刑事警察局鑑定結果，經該局於111年8月19日以刑鑑字
    第1110079779號函覆：「本案應再蒐集黃正玉於平日所書寫
    ，與待鑑文件相近時期、相同書寫方式之簽名字跡原本多件
    ，確認係黃正玉親簽後，再彙送鑑定」等語，有上開函在卷
    可憑，顯見尚無法鑑定確認系爭現金卡申請書上被告之簽名
    為真正，原告復未提出其他證據證明系爭現金卡申請書之真
    正，即難依原告所提出之申請書證明被告確有向大眾銀行申
    請現金卡使用而與大眾銀行有成立現金卡使用契約之事實，
    則原告依系爭現金卡使用契約之法律關係，請求被告給付上
    開款項，即屬無據。
五、綜上所述，原告依系爭現金卡使用契約之法律關係，訴請被
    告給付原告66,874元，及自106年2月25日起至清償日止，按
    年息百分之15計算之利息，為無理由，應予駁回。
六、訴訟費用負擔之依據：民事訴訟法第78條。
中　　華　　民　　國　　111 　年　　10　　月　　28　　日
                  臺灣臺南地方法院柳營簡易庭
                                  法  官　童來好
以上正本係照原本作成。
被告如不服本判決，應於送達後20日內，向本院提出上訴狀並表
明上訴理由（依民事訴訟法第436條之24第2項之規定，對於小額
程序之第一審判決提起上訴，非以其違背法令為理由，不得為之
），如於本判決宣示後送達前提起上訴者，應於判決送達後20日
內補提上訴理由書（須附繕本）。且上訴狀內應記載表明（一）
原判決所違背之法令及其具體內容。（二）依訴訟資料可認為原
判決有違背法令之具體事實者。
中　　華　　民　　國　　111 　年　　10　　月　　28　　日
                                  書記官  吳昕儒